臺灣高雄地方法院刑事判決　　　　　　　100年度訴字第329號
公　訴　人　臺灣高雄地方法院檢察署檢察官
被　　　告　許金童
指定辯護人　本院公設辯護人黃文德
上列被告因毒品危害防制條例案件，經檢察官提起公訴（100 年
度偵字第5774號），本院判決如下：
    主  文
許金童犯販賣第三級毒品罪，共參罪，各處有期徒刑貳年陸月。
扣案之黑色NOKIA 牌手機（手機序號：357683/01/550619/1，內
含門號0000000000號sim 卡壹張）壹支，沒收。未扣案之販毒所
得分別為新臺幣陸佰元、參佰元、壹仟元均沒收，如全部或一部
不能沒收時，以其財產抵償之。應執行有期徒刑參年捌月，扣案
之黑色NOKIA 牌手機（手機序號：357683/01/55 0619/1 ，內含
門號0000000000號sim 卡壹張）壹支，沒收。未扣案之販毒所得
合計新臺幣壹仟玖佰元均沒收，如全部或一部不能沒收時，以其
財產抵償之。
    事  實
一、許金童明知愷他命係毒品危害防制條例第2 條第2 項第3 款
    所明定之第三級毒品，依法不得販賣，竟基於販賣第三級毒
    品愷他命之各別犯意，分別為下列販賣第三級毒品愷他命之
    行為：
  (一)於100 年1 月23日19時24分許，以其所有黑色NOKIA 牌手機
    （手機序號：357683/01/550619/1）搭載0000000000行動電
    話號碼，在與蔡豐安所使用0000000000門號之通訊交談中合
    意以新臺幣（下同）600 元之價格販賣愷他命予蔡豐安。許
    金童隨即於當日某時至蔡豐安位於高雄市○○區○○街11號
    之11（起訴書附表簡略記載為新興街11號）住處樓下交付愷
    他命2 包予蔡豐安，並取得對價600 元。
  (二)於100 年2 月6 日凌晨0 時10分許，以其所有黑色NOKIA 牌
    手機（手機序號：357683/01/550619/1）搭載0000000000行
    動電話號碼，在與蔡豐安所使用0000000000門號之通訊交談
    中合意以新臺幣（下同）300 元之價格販賣愷他命予蔡豐安
    。許金童隨即於當日某時至蔡豐安位於高雄市○○區○○街
    11號之11住處樓下旁空屋交付愷他命1 包予蔡豐安，並取得
    對價300 元。
  (三)於100 年2 月9 日20時35分許，以其所有黑色NOKIA 牌手機
    （手機序號：357683/01/550619/1）搭載0000000000行動電
    話號碼，在與謝博侖（起訴書誤載為謝博崙，經檢察官論告
    書更正）所使用0000000000門號之通訊交談中合意以新臺幣
    （下同）1,000 元（起訴書記載不詳，業經公訴檢察官以論
    告書補充）之價格販賣愷他命予謝博侖。許金童隨即於當日
    某時依約前至高雄市前鎮區○○○街45號「朝陽寺」交付愷
    他命3 包予謝博侖，並取得對價1,000 元。
二、嗣經警於100 年2 月11日持搜索票前至許金童住處執行搜索
    ，扣得許金童所有用以上揭販賣第三級毒品愷他命之黑色
    NOKIA 牌手機（手機序號：357683/01/550619/1，內含門號
    0000000000號sim 卡1 張）1 支而循線查獲上情。
三、案經海岸巡防總局南部地區巡防局移請臺灣高雄地方法院檢
    察署檢察官偵查起訴。
    理  由
壹、證據能力部分
一、按被告以外之人於審判外之陳述，雖不符刑事訴訟法第159
    條之1 至第159 條之4 之規定，而經當事人於審判程序同意
    作為證據，法院審酌該言詞陳述或書面陳述作成時之情況，
    認為適當者，亦得為證據；當事人、代理人或辯護人於法院
    調查證據時，知有第159 第1 項不得為證據之情形，而未於
    言詞辯論終結前聲明異議者，視為有前項之同意，刑事訴訟
    法第159 條之1 及之5 分別定有明文。
二、本案認定事實所引用之卷內證據資料，除原已符同法第159
    條之1 至第159 條之4 規定，及法律另有規定等傳聞法則例
    外規定，而得作為證據外，並無證據證明係公務員違背法定
    程式所取得，而檢察官於本院行準備程序時，已同意其作為
    本案證據之證據能力，被告及指定辯護人亦已知悉不得為證
    據之情形，而未於言詞辯論終結前聲明異議，依前揭規定，
    已視為有同意作為本案證據之證據能力，且本院審酌各該供
    述證據作成時之情況，並無違法取證之瑕疵，亦認以之作為
    證據為適當，依前揭法條意旨，自得為證據。
貳、認定事實所憑之證據及理由
一、前揭事實業據被告許金童於警詢、偵訊及本院審理時坦承不
    諱，復與證人蔡豐安、謝博侖於警詢及偵訊中具結證述相符
    （見100 偵5774號卷頁96-100、103-106 、107-109 、
    113-115 ），並有被告所使用0000000000號通訊監察譯文、
    00000000 00 號與證人蔡豐安使用之0000000000號通訊監察
    譯文、0000 000000 號與證人謝博侖使用之0000000000號通
    訊監察譯文、扣押筆錄、扣押物品目錄表及扣押物照片1 張
    及證人謝博侖指認被告照片資料在卷可稽（見100 年2 月10
    日屏東機字第1000001902號卷頁20-70 、135-138 、100 偵
    5774號卷頁85、101-102 、110-111 、112 ），是被告自白
    與事實相合，堪予採信。
二、又愷他命係經政府列級管制之第三級毒品之形象鮮明，雖
    未經毒品危害防制條例第10條明定施用者應受刑事處罰，但
    無正當理由不得擅自持有（第11條之1 第1 項）以及持有純
    質淨重達20公克以上者即應受毒品危害防制條例第11條第5
    項之刑事訴追與執行，亦可見第三級毒品愷他命並非可公開
    販售之物品，必無公定交易價格或一定之成交價格標準，毒
    品交易又向為政府所禁絕重罰之行為，若非有利可圖，一般
    人絕無冒此風險之理，故經查獲為有對價之毒品交易行為，
    除有證據證明行為人主觀上確無營利意圖外，尚不得亦未查
    得其買進、賣出之差價，而遽認其無營利之意圖；被告許
    金童智識正常，以其前揭自白，堪認其明知係與蔡豐安、謝
    博侖為有對價之毒品交易，其主觀自具營利意圖甚明。
三、綜上，被告確有為前揭販賣第三級毒品愷他命之犯行，已堪
    認定，應予論科。
參、論罪科刑部分
一、論罪部分：
  (一)核被告許金童三次販賣愷他命之行為，均係犯毒品危害防制
    條例第4 條第3 項之販賣第三級毒品罪。其持有第三級毒品
    無證據證明已達純質淨重逾20公克，是非屬毒品危害防制條
    例第11條第5 項之犯罪行為，應無為販賣之高度行為吸收之
    問題，附此敘明。
  (二)被告上揭所犯販賣第三級毒品之3 罪，犯意各別，行為互殊
    ，應予分論併罰。
二、刑之加重減輕事由：
  (一)被告就所犯前揭毒品危害防制條例第4 條第3 項之罪，於偵
    查及審判中均自白，業為前述，亦經檢察官提出論告書所敘
    明，自應依毒品危害防制條例第17條第2 項之規定，均減輕
    其刑。
  (二)至於被告指定辯護人以被告販賣行為僅3 次，金額分別為
    600 元、300 元、1000元，情節輕微，處以最輕刑度5 年有
    期徒刑仍有失公平，情輕法重而請求依刑法第59條規定酌減
    其刑等情，以被告所犯係販賣毒品，以供應戕害他人身心之
    物品牟取自己之小利，縱販賣所得總金額僅1,900 元，以其
    具有危害性之行為，又非迫於現實環境所為，僅以販賣所得
    金額尚難認客觀上難認有何令人同情堪予憫恕之處，自無依
    刑法第59條予以酌減之必要，併此敘明。
三、科刑部分：
  (一)爰審酌被告在政府宣傳與媒體報導之下，就愷他命列為第三
    級毒品，對於身心健康之戕害應有所悉，竟為自己不法小利
    而販售愷他命供蔡豐安、謝博侖施用，使受毒品戕害其身心
    ，更成為毒品散佈危害民眾的管道，惟念及犯後坦承犯行，
    對自己的行為危害性已有正確且深刻認識，且3 次販賣數量
    非鉅，所得對價分別為600 元、300 元、1000元，合計
    1,900 元，檢察官具體求處各有期徒刑2 年7 月等一切情狀
    ，分別量處如主文所示之刑，並考慮為妥適審酌刑罰所兼具
    「報應主義」及「預防主義」之雙重目的，不應僅以被告犯
    罪次數，作為定其應執行刑之唯一標準，雖被告販賣第三級
    毒品愷他命之次數達3 次，但各次犯行均在100 年1 、2 月
    間，前案僅有施用毒品前科，堪認被告亦係受毒品戕害之人
    ，應可期待其歷經本次偵審程序而瞭解政府堅決掃蕩毒品的
    苦心與清楚自己行為具有延廣毒品危害他人的成分，體認悔
    悟而早日擺脫毒品的成癮控制與危害等情狀，定其應執行之
    刑如主文所示，檢察官具體求處應執行有期徒刑7 年6 月，
    顯屬過重。
  (二)沒收部分：按毒品危害防制條例第19條第1 項規定，犯第
    4 條之罪者，其供犯罪所用或因犯罪所得之財物，均沒收之
    ，如全部或一部不能沒收時，追徵其價額或以其財產抵償之
    。但該條項並無如同條例第18條第1 項所定「不問屬於犯人
    與否，沒收之」明文，自屬相對沒收主義立法。是其應沒收
    之物，應以屬被告所有者為限（最高法院95年度台上字第30
    5 號判決參照）；扣案之黑色NOKIA 牌手機（手機序號：
    357683/ 01/550619/1 ，內含門號0000000000號sim 卡1 張
    ）1 支，為被告許金童所有，供其聯絡販賣本案第三級毒品
    所用，業據其於本院審理時供承明確（見本院卷頁38），應
    依毒品危害防制條例第19條第1 項之規定，宣告沒收；被
    告3 次販賣毒品之所得分別為600 元、300 元、1,000 元
    ，合計1,900 元，係其犯本罪所得財物，應依毒品危害防制
    條例第19條第1 項規定沒收，如全部或一部不能沒收時，應
    以其財產抵償之。至於其他扣案之(1)愷他命香菸1 支，業
    據被告供述係為自己施用，亦無證據證明其含有愷他命純質
    淨重逾20公克，與本案犯行無主刑從刑之關聯性；(2)銀色
    NOKIA 牌手機（序號：353192/03/004 279/8 ，內含編號
    000000000000000SIM卡1 張）及門號0000000000號SIM 卡1
    張，均非被告供本案犯行所用之物，且經檢察官論告書敘明
    不併為聲請宣告沒收，爰不予宣告沒收，附此敘明。
據上論斷，應依刑事訴訟法第299 條第1 項前段，毒品危害防制
條例第4 條第3 項、第17條第2 項、第19條第1 項，刑法第11條
、第51條第5 款、第9 款，判決如主文。
本案經檢察官曾財和到庭執行職務。
中    華    民    國   100    年    6     月    8     日
                  刑事第十三庭  審判長法  官   黃蕙芳
                                      法  官   王參和
                                      法  官   楊智守
以上正本證明與原本無異。
如不服本判決應於收受送達後10日內向本院提出上訴書狀，並應
敘述具體理由；如未敘述上訴理由者，應於上訴期間屆滿後20日
內向本院補提理由書（均須按他造當事人之人數附繕本）「切勿
逕送上級法院」。
中    華    民    國   100    年    6     月    8     日
                                      書記官  蔡毓琦

附錄本案論罪科刑法條：
毒品危害防制條例第4條第3項：
製造、運輸、販賣第三級毒品者，處 5 年以上有期徒刑，得併
科新臺幣7百萬元以下罰金。